臺灣臺中地方法院民事裁定　　　　　　 100年度司護字第19號
聲　請　人　臺中市政府
法定代理人　胡志強
受　安置人　B895　　真實.
法定代理人　B895F　 真.
　　　　　　B895M　 真.
上列當事人聲請繼續安置事件，本院裁定如下：
    主  文
准將受安置人B895自民國一百年二月二十六日起延長安置個月
。
聲請程序費用由聲請人負擔。
    理  由
一、本件聲請意旨略以：受安置人B895為未滿十二歲之兒童（依
    兒童及少年福利法第四十六條規定「不得揭露足以識別兒童
    及少年身分之資訊」，真實姓名、年籍、住所詳卷對照表）
    ，受安置人疑似遭同住之大叔叔強制猥褻，且受安置人之生
    父母已分居，均未能給予受安置人適當之養育照顧，又受安
    置人之生父因病住院治療中，無法照顧受安置人，同住之親
    屬對受安置人施以壓力，嚴重影響受安置人之身心發展。業
    經本院以九十九年度司護字第一九三號裁定准予繼續安置三
    個月。惟因受安置人之心理建設尚未完成，危險情狀尚未排
    除，非延長安置不足以保護受安置人，聲請人為維護兒童之
    身心健康與安全，爰依兒童及少年福利法第三十七條第二項
    規定，聲請准予裁定延長安置三個月等語。並提出臺中市家
    庭暴力及性侵害防治中心社會工作員個案訪視處理建議表、
    戶籍謄本影本等為證。
二、按兒童及少年有下列各款情形之一，非立即給予保護、安置
    或為其他處置，其生命、身體或自由有立即之危險或有危險
    之虞者，直轄市、縣（市）主管機關應予緊急保護、安置或
    為其他必要之處置：（一）兒童及少年未受適當之養育或照
    顧。（二）兒童及少年有立即接受診治之必要，而未就醫者
    。（三）兒童及少年遭遺棄、身心虐待、買賣、質押，被強
    迫或引誘從事不正當之行為或工作者。（四）兒童及少年遭
    受其他迫害，非立即安置難以有效保護者；直轄市、縣（市
    ）主管機關依前條規定緊急安置時，應即通知當地地方法院
    及警察機關，並通知兒童及少年之父母、監護人。但其無父
    母、監護人或通知顯有困難時，得不通知之。緊急安置不得
    超過七十二小時，非七十二小時以上之安置不足以保護兒童
    及少年者，得聲請法院裁定繼續安置。繼續安置以三個月為
    限，必要時，得聲請法院裁定延長之，兒童及少年福利法第
    三十六條第一項、第三十七條第一、二項定有明文。
三、經核受安置人B895為未滿十二歲之兒童，其未受適當之保護
    照顧，經本院以九十九年度司護字第一九三號民事裁定准予
    繼續安置三個月等情，業據聲請人提出上開事證附卷為憑，
    自堪認聲請人之主張為真實。復徵之卷附前揭訪視處理建議
    表略以：1.受安置人生父B895F於九十九年年底二度中風，
    影響到語言功能，目前癱瘓在床，無生活自理能力，仍在醫
    院接受治療。2.受安置人之叔叔有吸食強力膠之習慣，據受
    安置人稱，叔叔疑似精神狀況不佳，常因要吸食強力膠而偷
    竊他人財物，曾被法院判決拘役一個多月，於九十九年六月
    初出獄，現因案羈押中。3.受安置人之生母因無法與生父共
    同生活而離家出走，受安置人之生父有與生母離婚之想法，
    但尚未辦理離婚手續，目前得知生母因從事非法行為遭警方
    查獲，目前收容中。4.據受安置人稱，在幼稚園時，大叔叔
    趁受安置人午睡時強行脫掉受安置人之褲子，有觸摸其私密
    部位等不當行為，此等情形發生過三次，其中二次被受安置
    人生父碰見，但生父均未做處理。同年十一月十九日開偵查
    庭時，生父試圖為受安置人之叔叔脫罪，直到檢察官說明偽
    證罪之刑期後，始改口承認確有目擊受安置人叔叔之不當行
    為。5.受安置人家中成員對於受安置人多為指責之態度，不
    願接納受安置人之陳述。受安置人之祖母認為所有的事情均
    是受安置人捏造的；受安置人之小叔叔及小嬸嬸於同年十一
    月二十二日下午帶受安置人至醫院驗傷，並在驗傷後帶受安
    置人至台中市警察局婦幼隊要求製作不成立性侵案件之筆錄
    ，經員警解釋及開導後，並未完成此程序。6.本件妨害性自
    主案件正在審理中，為避免受安置人承受家族成員議論及壓
    力，爰聲請延長安置受安置人，並提供諮商服務，使受安置
    人在安全穩定之生活環境成長等情。本院審酌受安置人之生
    母已離家多時，目前因從事非法工作收容中；生父雖為受安
    置人之主要照顧者，但在目睹受安置人遭受其叔叔不當對待
    後，並未立即妥適處理，甚至在偵查庭接受訊問時企圖迴護
    受安置人叔叔之行為，顯然未盡照顧保護受安置人之義務，
    且目前因病住院治療，亦無法提供受安置人適當之保護照顧
    ；又本件妨害性自主案件上在審理中，其他同住之親屬對受
    安置人遭不當對待之事抱持不信任受安置人之態度，亦無其
    他適合之人可協助照顧受安置人，是本院認基於受安置人之
    利益，為提供受安置人較為安全、妥適之生活教養環境，自
    有予以延長安置，並妥予保護之必要，聲請人上揭聲請延長
    安置受安置人，核無不合，應予准許。
四、依非訟事件法第二十一條第一項前段，裁定如主文。
中    華    民    國    100    年    2    月    25    日
                    家事法庭  司法事務官  羅欣寧
上正本證明與原本無異。
如不服本件裁定，得於裁定書送達之翌日起十日內，以書狀敘述
理由，向本庭提起抗告。並應繳納抗告費新臺幣一千元（需附繕
本）。
中    華    民    國    100    年    2    月    25    日
                              書  記  官  賴惠美